João Victor Costa

💌 joaodevcosta@gmail.com 📞 +55 (11)95392-3723 💡 São Paulo, Brasil

https://github.com/vcosmusjoao in https://www.linkedin.com/in/joaovcsantos/

Skills

Linguagem de Programação (Java, C# e TypeScript)

Frameworks (Spring boot, Angular e .Net Core)

Linguagem de Marcação e Estilização (CSS3 e HTML5)

Cultura DevOps (Docker, Jenkins, Git, Jira e Kubernets)

Metodologia (Agile-Scrum)

Idiomas

Inglês

Intercâmbio de Idiomas em Malta que me proporcionou ótimas experiências e imersão cultural. Tenho desenvolvido continuamente minhas habilidades em inglês, vivenciado culturas diversas e enfrentado desafios empolgantes. Possuo proficiência avançada em fala e escrita (B2-C1).

Projetos

Projeto de Competição Universitária -Remodelação da Interface de Sistema.

02/2022 - 12/2022

- Nosso objetivo principal foi remodelar a interface para atender melhor às necessidades do usuário do sistema da empresa CIC (Controle Inteligente de Compensações) utilizando principalmente metodologias de experiência de usuário com base em estudos e pesquisas.
- O projeto foi reconhecido como o primeiro colocado, recebendo um prêmio de R\$ 5.000.
- Trabalhei colaborativamente em equipe para analisar, planejar e implementar soluções que melhoraram significativamente a experiência do usuário e a eficiência do sistema.

Experiências Profissionais

Desenvolvedor Júnior

10/2022 - presente

Contribuo para o desenvolvimento de funcionalidades e correções de bugs no back-end e front-end utilizando em principal tecnologias como Spring boot e Angular, em sistemas de core bancário, aproveitando minha recente promoção de estagiário para Desenvolvedor Júnior. Como membro da equipe, colaboro com desenvolvedores sêniores, analistas de qualidade, product owner e uma equipe de especialistas para fornecer soluções de alta Essa promoção proporcionou qualidade. me oportunidade de assumir tarefas mais desafiadoras que contribuem ainda mais para meu crescimento e desenvolvimento profissional.

Estágio em Desenvolvimento, Singia 🗷

11/2021 - 10/2022 | São Paulo, Brasil

Auxiliei no desenvolvimento de funcionalidades e correções de bugs no backe-end e front-end em sistema de core bancário, com foco em pix e spb, os métodos de transferência de dinheiro mais populares no Brasil. Colaborei com desenvolvedores sêniores, analistas de qualidade, proprietários de produtos e uma equipe de especialistas.

Educação

PUC-RS, Pós Graduação em Desenvolvimento FullStack ☑ 02/2023 – present | Rio Grande do Sul, Brasil

FIAP, *Graduação em Sistemas Para Internet* 02/2021 – 12/2022 | São Paulo, Brasil

Certificados

- Domain Driven Design em Java | FIAP ☑
- Responsive Web Front End e UX | FIAP
- Singia Nexters Tech Java | Let's Code ☑